---
title: "Preproceso Evaluación de Impacto MMA"
output: 
  html_notebook: 
    theme: flatly
---

##Sobre el Objetivo General

- Ser un organismo **oficial** de la **Iglesia Adventista del Séptimo Día** que **agrupa** a los profesionales adventistas de la salud para **apoyar en el cumplimiento de la misión de la Iglesia** y en la **preparación del pueblo de Dios para la segunda venida de Cristo.**

##Sobre los Objetivos Estratégicos Específcios

1. Integrar, coordinar y vincular a los **profesionales adventistas de la salud.**
1. Realizar intervenciones que ayuden al desarrollo de hábitos y conductas saludables en **los miembros de la iglesia.**
1. Colaborar en la **Predicación del Evangelio utilizando el Mensaje de Salud** como el brazo derecho.
1. Formar a los **miembros de la iglesia** como promotores de salud y esperanza.
1. Promocionar en la **comunidad** la salud integral por medio de intervenciones.
1. Vincular al MMA  con las **entidades académicas de la Iglesia Adventista del Séptimo Día** para intercambio de experiencias y trabajo colaborativo en proyectos específicos.
1. **Apoyar** las iniciativas del **Departamento de Ministerios de la Salud** del Campo local, de la Unión Mexicana del Norte, de la División Interamericana y de la Red de Salud Quiero ¡Vivir Sano!

##Sobre los Objetivos Específicos

1. Asistir al 1% de la población urbana del territorio de Baja California.
1. Asistir al 5% de la población rural del territorio de Baja California.
1. Lograr la participación voluntaria del 50% de los profesionales adventistas, del territorio de Baja California, requeridos para ofrecer los servicios de salud intergral.
1.Lograr la participación voluntaria del 30% de los miembros de las iglesias adventistas, del territorio de Baja California, requeridos para los servicios de apoyo.
Acondicionar y utilizar al 50% de los templos adventistas, establecidos en el territorio de Baja California, para ofrecer los servicios de salud integral.
1. Acondicionar y utilizar una unidad ambulatoria, en cada ciudad del territorio de Baja California, para ofrecer los servicios de salud integral.
1. Trabajar *arduamente* con miras a establecer el primer Centro Médico Adventista de la región noroeste del país, con un alto énfasis en la prevención de la enfermedad y un estilo de vida saludable.

```{r, message=FALSE, warning=FALSE}
library(readr)
objEsp <- as.data.frame(read_csv("D:/Dropbox/Personal/Missions/Ministerio Médico Adventista BC/MMA/data/objEsp.csv"))
objEsp$comunidad <- as.numeric(objEsp$comunidad)
objEsp$hermanos <- as.numeric(objEsp$hermanos)
objEsp$iglesiaInst <- as.numeric(objEsp$iglesiaInst)
objEsp$profSaludASD <- as.numeric(objEsp$profSaludASD)
objEsp1 <- objEsp[-8,-6:-7]

objEspTrans <- t(objEsp1)
colnames(objEspTrans) <- c("Uno", "Dos", "Tres", "Cuatro", "Cinco", "Seis", "Siete")
objEspTrans <- objEspTrans[-1,]
objEspTrans <- as.data.frame(objEspTrans)

objEspTrans$Uno <- as.numeric(objEspTrans$Uno)
objEspTrans$Dos <- as.numeric(objEspTrans$Dos)
objEspTrans$Tres <- as.numeric(objEspTrans$Tres)
objEspTrans$Cuatro <- as.numeric(objEspTrans$Cuatro)
objEspTrans$Cinco <- as.numeric(objEspTrans$Cinco)
objEspTrans$Seis <- as.numeric(objEspTrans$Seis)
objEspTrans$Siete <- as.numeric(objEspTrans$Siete)

objEspTrans <- objEspTrans-1

objEspTrans[5,] <- colSums(objEspTrans)
rownames(objEspTrans) <- c("comunidad", "hermanos", "iglesiaInst", "profSaludASD", "total")
```

```{r}
library(ggplot2)
barplot(colSums(objEspTrans),
        main = "Objetivos Específicos y su Impacto sobre Públicos Meta",
        col = "salmon")

barplot(rowSums(objEspTrans[-5,]),
        main = "Enfoque en Públicos Meta",
        col = "pink",
        ylab = "Conteo Acumulado")

```

##Actividades Reportadas.
```{r}
library(readr)
library(reshape2)
library(ggplot2)
actividades <- as.data.frame(read_csv("D:/Dropbox/Personal/Missions/Ministerio Médico Adventista BC/MMA/data/actividades.csv", 
    col_types = cols(`Consulta Med Gral` = col_number(), 
        `Consulta Oftalmologia` = col_number(), 
        Extracciones = col_number(), `Glucosa/TA` = col_number(), 
        `Lentes presbicia` = col_number(), 
        Limpiezas = col_number(), Masajes = col_number(), 
        `Protesis parciales o totales` = col_number(), 
        Psicologia = col_number(), `Qx Cataratas` = col_number(), 
        `Qx Pterigion` = col_number(), `Restauraciones (Resinas o Amalgamas)` = col_number())))

actividades.m <- melt(actividades[-6,], id.vars = "Year")

ggplot(actividades.m, aes(Year, value)) +
  geom_bar(aes(fill = variable), position = "dodge", stat = "identity") +
  ggtitle("Actividades Anuales Reportadas por MMA") +
  theme(legend.position = "bottom", plot.title = element_text(hjust = 0.5))

```

